---
title: "Shiny로 지도 나타내기"
output: html_document
runtime: shiny
---


```{r}
knitr::opts_chunk$set(echo = TRUE)
```
```{r include=FALSE}
library(tmap)
library(sp)
library(ggmap)
library(ggplot2)
library(rgdal)
library(dplyr)
library(leaflet)
```

설치 할 패키지 목록

tmap
sp
ggmap
lggplot2
rgdal
dplyr
leaflet
rgeos 또는 maptools   

#### **1. shape file 다운받고 불러오기**


<http://gadm.org> 홈페이지에서 상단에 있는 Download 를 클릭하여 들어간 후,
원하는 나라를 클릭하고 File format은 Shapefile로 설정한 후 자료를 다운 받습니다.
Shapefile에는 '.shp','.shx','.dbf'라는 핵심 파일이 포함되어 있고 특히, 
우리가 이번에 사용할 파일 '.shp'에는 공간정보인 점(point), 선(line), 다각형(Polygon) 등이 포함되어 있습니다.




 홈페이지에서 받은 shapefile을 불러오기 위해 *rgdal* 패키지를 설치하고 불러옵니다.(readOGR 을 쓰기 위함) dsn은 .shp가 있는 파일 경로이고 layer는 불러올 shp 파일명 입니다.

```{r}
setwd("E:/2017프로젝트/샤이니/shp")
# korea<-readOGR(dsn="KOR_adm_shp", layer="KOR_adm2")
korea<-readOGR(dsn="shape file/KOR_adm_shp", layer="KOR_adm2",encoding="UTF-8")
```


```{r}

korea@data$NAME_1 = as.character(korea@data$NAME_1)
korea@data$NAME_2 = as.character(korea@data$NAME_2)
korea@data$TYPE_2 = as.character(korea@data$TYPE_2)
korea@data$NAME_3= paste0(korea@data$NAME_1,korea@data$NAME_2,korea@data$TYPE_2)

```



 shape file을 저장한 변수, korea에서 data 슬롯을 확인해 봅시다. 
 
 
 
```{r}

head(korea@data,2)

```


#### **2. 원하는 데이터 자료를 shape file에 갖다 붙이기**

먼저, 지도를 그리는데 사용하고 싶은 csv 파일을 불러옵니다. 
여기서는 전국에 있는 햄버거 패스트푸드점의 위치에 대한 csv파일을 가지고 옵니다.
```{r }
fastfood = read.csv("food_eng.csv",header = TRUE)
#전국에 있는 롯데리아, 맥도날드, 버거킹의 위치 

```

```{r}

fastfood$brand = as.character(fastfood$brand)
fastfood$si_do = as.character(fastfood$si_do)
fastfood$si_gun_name = as.character(fastfood$si_gun_name)
fastfood$si_gun_district = as.character(fastfood$si_gun_district)
```
각 패스트푸드점의 이름을 입력하면 지역별 지점의 빈도를 구해주는 함수를 만들고 
빈도를 구한 후 하나의 테이블로 합쳐줍니다.

```{r}
fast <- function(name){
  
  brand=fastfood[grep(name,fastfood$brand),]
  
  brand_ad= paste0(brand$si_do,brand$si_gun_name,brand$si_gun_district)
  brand_freq = data.frame(table(brand_ad),stringsAsFactors=F)
  brand_freq$brand_ad = as.character( brand_freq$brand_ad)
  return(brand_freq)
  
}


lotte=fast("롯데리아")
king = fast("버거킹")
mac = fast("맥도날드")
fastfood=NULL
fastfood=merge(lotte,king,by="brand_ad",all=TRUE)
fastfood= merge(fastfood,mac,by="brand_ad",all=TRUE)
# merge가 최종 정리 데이터
names(fastfood)<- c('district','lotte_freq','king_freq','mac_freq')


```


우리가 붙이고 싶은 자료를 left_join을 사용해 korea에 있는 data 슬롯에 붙여 줍니다.
(이때, left_join을 쓰기 위해서는 *dplyr* 패키지가 필요함.)

```{r}

korea@data<-left_join(korea@data, fastfood, by=c('NAME_3'='district'))
```

korea에 있는 data 슬롯을 확인해 보면 우리가 쓸 데이터 자료가 붙어 있는 것을 
확인할 수 있습니다.
```{r}
head(korea@data,2)

```

#### **3. 지도그리기**


#### 1)ggplot2를 이용한 지도 그리기 

*fortify* 함수를 통해 위도,경도 등 지도를 그릴때 필요한 정보들을 data.frame화 하여 가지고 올 수 있습니다.

```{r}
lnd_f <- fortify(korea)
```

lnd_f 확인하기


```{r}
head(lnd_f,3)

```

 shape file에서 가지고 온 위도, 경도 등 자료 붙이기
 

```{r}
korea$id<- row.names(korea)
lnd_f <- left_join(lnd_f,korea@data)

```
  
### shiny 구성하기
  

시_군 별 패스트푸드 브랜드의 밀집 정도를 지도로 보여줄 shiny 작성
ui로 패스트푸드 브랜드를 선택할 수 있는 Input 만들기
server로 지도 그리는 plot의 output 만들기 

```{r}
library(shiny)

ui <- fluidPage(
   hr(),
  titlePanel( h2("ggplot2를 이용한 지도 그리기") ),
  hr(),
  
  sidebarPanel(
    hr(),
  selectInput("Brand", label=h3("Brand"),
              choices=list("롯데리아"="lotte_freq","버거킹"="king_freq","맥도날드"="mac_freq")),
              
  hr()
 ),
  mainPanel(
  
  plotOutput("map1")
  )
)

server <- function(input, output) {
  
         output$map1 <- renderPlot({ 
           
        
            x=input$Brand
            dat<- lnd_f[,c("long","lat","group",x)] #필요한 정보만 따로 저장
            names(dat)<-c("long","lat","group","freq")
           
            map <-ggplot(dat,aes(long,lat,group=group,fill=freq))+geom_polygon(colour="black")+coord_equal()  
            map <- map + scale_fill_gradient(low="skyblue",high="Blue",na.value = "gray")
            # 제일 작은 값을 white로, 높은 값을 blue로 색칠 하고 na 표시된 구역은 gray로 색칠
            map
         })
        } 

shinyApp(ui, server)

```

### **2)tmap을 이용한 지도 그리기**

qtm함수는 tmap에서 지도를 나타내는 방법 중 가장 간단하고 쉬운 방법입니다.

tmap의 경우는 모드가 plot, view 두가지가 존재하는데 view모드의 경우는 샤이니로 표현하지
못했기 때문에 tmap_view.R 파일에서 따로 실행해보기 바랍니다.


####예시) 시_군 별 패스트푸드 브랜드의 밀집 정도
```{r}

inputPanel(
    selectInput("Brand", label=h3("Brand"),
              choices=list("롯데리아"="lotte_freq","버거킹"="king_freq","맥도날드"="mac_freq"))
)

   
    renderPlot({
    x=input$Brand
   
    
    map1<-qtm(shp=korea,fill=x,fill.palette="Reds",
              fill.title="Freq",fill.textNA="NA")+tmap_mode("plot")
  

    print(map1)
   
    })
```





####**3)Leaflet을 이용한 지도 만들기**

leaflet의 경우, leaflet을 지원하는 render함수가 존재하기 때문에 shiny와 자주 함께 쓰입니다.

예시) 지도에 마커 , 미니 맵 나타내고 지도 스타일 고르기
```{r }
inputPanel(
   
      selectInput(
        "Tiles","Map style", choices=list("Stamen.TonerHybrid"="Stamen.TonerHybrid",
                                      "Stamen.Watercolor"="Stamen.Watercolor" , 
                                       "CartoDB.Positron"="CartoDB.Positron",
                                       "Esri.NatGeoWorldMap"="Esri.NatGeoWorldMap"))
      #맵 스타일 고르기
     , 
      selectInput("region", "위치를 나타낼 지역 선택",
                 choices=list("Seoul", "Busan" ,"Gwangju","Daegu","Daejeon","Ulsan","Incheon")),
     #마커를 나타낼 지역 고르기
     
     actionButton("do", "Click Me")
)


renderLeaflet({
  input$do
        isolate({geo =geocode(input$region) #마커 표시할 지역의 위도, 경도 가지고 오기
         m <- leaflet()%>%leaflet()%>%setView(126.970691,37.555107,zoom=6)%>%
                       addProviderTiles(input$Tiles) %>%  
                      #널리 사용되고 있는 무료 기본 맵을 선택할 수 있다.
                       addMiniMap( tiles = input$Tiles ,toggleDisplay = TRUE) %>% 
                      #지도 한 쪽에 작은 미니 맵을 추가할 수 있다. toggleDisplay가 TRUE인 경우, 
                      #필요하지 않을 때는 접어 놓을 수 있음
                       addMarkers(lat=geo$lat ,lng=geo$lon , popup=input$region)
                      #원하는 위치에 마커 추가
                 })
        
})

```





.